【裁判字號】    98,交聲,2932
【裁判日期】    990122
【裁判案由】    違反道路交通管理處罰條例聲明異議
【裁判全文】
臺灣桃園地方法院刑事裁定        98年度交聲字第2932號
原處分機關  交通部公路總局臺北區監理所
異  議  人
即受處分人  甲○○
上列受處分人因違反道路交通管理處罰條例案件，對於原處分機
關中華民國98年09月24日所為之處分（原處分案號：北監自裁字
第裁40-Z00000000號）聲明異議，本院裁定如下：
    主  文
異議駁回。
    理  由
一、原處分意旨略以：本件異議人即受處分人甲○○（下稱異議
    人）於民國98年9 月23日23時2 分許，駕駛車牌號碼8A-841
    9 號自用小客車行經國道南向30公里處，經警當場攔檢測試
    其呼氣所含酒精濃度達每公升0.28毫克，而有「汽車駕駛人
    酒精濃度超過規定標準」之違規情事，經國道公路警察局第
    一警察隊警員掣制公警局交字第Z00000000 號通知予以單舉
    發，原處分機關遂於98年9 月24日以北監自裁字第裁40-Z00
    000000號裁決書，以異議人違反道路交通管理處罰條例第35
    條第1 項第1 款之規定，裁處罰鍰新臺幣（下同）19,500元
    ，吊扣駕駛執照12個月，並施以道安講習等語。
二、聲明異議意旨略以：異議人固不否認於上揭時、地確有酒後
    駕車之違規行為，惟於取締過程，員警未給予異議人飲水，
    即進行酒測，顯有不當，爰依法聲明異議。
三、按「汽車駕駛人有飲用酒類或其他類似物後其吐氣所含酒精
    濃度超過每公升0.25毫克或血液中酒精濃度超過百分之0.05
    以上，不得駕車。」、「汽車駕駛人，駕駛汽車經測試檢定
    有酒精濃度超過規定標準者，處新臺幣（下同）15,000元以
    上60,000元以下罰鍰，並當場移置保管該汽車及吊扣其駕駛
    執照1 年。」道路交通安全規則第114 條第1 項第2 款及道
    路交通管理處罰條例第35條第1 項第1 款分別定有明文。
四、經查：
  (一)異議人於上揭時、地，因飲酒後呼氣酒精濃度已超過規定標
    準而騎乘機車之交通違規行為，經警掣單舉發，嗣經原處分
    機關即交通部公路總局臺北區監理所於98年9 月24日以北監
    自裁字第裁40-Z00000000號開立違反道路交通管理事件裁決
    書，裁罰異議人19,500元罰鍰，吊扣駕駛執照12個月，並施
    以道安講習在案之事實，有內政部警政署國道公路警察局98
    年9 月23日公警局交字第Z00000000 號舉發違反道路交通管
    理事件通知單及交通部公路總局臺北區監理所98年9 月24日
    北監自裁字第裁40-Z00000000號違反道路交通管理事件裁決
    書各1 紙在卷可稽，此部分事實應堪認定。
  (二)異議人雖以前詞置辯，惟按道路交通安全規則第114 條第2
    款係規定：汽車駕駛人有飲用酒類或其他類似物後其吐氣所
    含酒精濃度超過每公升0.25毫克或血液中酒精濃度超過0.05
    % 以上者，不得駕車。是凡駕駛人吐氣所含酒精濃度超過每
    公升0.25毫克，而仍駕車上路，即應依上開規定裁罰，與駕
    駛人何時開車上路，有無逾15分鐘，施測前有無漱口均無涉
    。至內政部警政署頒訂施行之「警察臨檢作業規定」、「取
    締酒後駕車程序」，性質上屬於作業性行政規則，屬於機關
    內部業務處理方式，目的僅在減低受測之駕駛人疑慮或爭執
    。上開規則雖明定執勤員警在操作酒精測定器測量前，應先
    告知並確認受測者已飲酒結束15分鐘以上或提供礦泉水給受
    測者漱口，俾員警有所遵行，其乃規範員警如何進行取締，
    非用以規範駕駛人。查本件並無證據證明員警施測時有違反
    上開程序，況縱如異議人所述員警執勤違反上開規定者，亦
    僅員警應否受行政內部懲處問題，異議人亦不得據此逕主張
    上開酒測結果有所違誤；另按汽車駕駛人，駕駛汽車經測試
    檢定酒精濃度超過規定標準者，即應接受處罰，道路交通管
    理處罰條例第35條第1 項第1 款規定甚明，此與刑法第185
    條之3 之公共危險罪需以不能安全駕駛交通動力工具而駕駛
    為成立要件並不相同，質言之，汽車駕駛人在駕駛汽車時酒
    精濃度超過規定標準，即應接受處罰，至於其是否能安全駕
    駛並非所問。異議人之測試檢定結果酒精濃度含量既已超過
    規定標準，故不論員警有無提供水給異議人漱口，均與本件
    違規事實之認定不生影響。
五、綜上所述，異議人於上開時間、地點之違規行為，經原處分
    機關依道路交通管理處罰條例第35條第1 項第1 款，違反道
    路交通管理事件統一裁罰標準及處理細則第43條、第44條、
    第67條規定，對異議人處新臺幣19,500元之罰鍰，並吊扣駕
    駛執照12個月，經核並無違法之處。異議人之異議，為無理
    由，應予駁回。
據上論斷，應依道路交通案件處理辦法第19條，裁定如主文。
中    華    民    國    99    年    1     月    22    日
                     臺灣桃園地方法院交通法庭
                        法  官  柯姿佐
以上正本證明與原本無異。
如不服本裁定，應於裁定送達後5 日內向本院提出抗告狀。
                        書記官  王明玉
中    華    民    國    99    年    1     月    27    日

司法院資訊處製作；財團法人民間司法改革基金會備份。
